【裁判字號】    99,抗,1039
【裁判日期】    990909
【裁判案由】    聲請定其應執行刑
【裁判全文】
臺灣高等法院刑事裁定                  99年度抗字第1039號
抗 告 人
即受刑人  甲○○
上列抗告人因違反毒品危害防制條例等案件，不服臺灣板橋地方
法院中華民國99年8 月16日定應執行刑之裁定（99年度聲字第39
01號），提起抗告，本院裁定如下：
    主  文
抗告駁回。
    理  由
一、原裁定略以：受刑人甲○○因犯毒品危害防制條例等10罪，
    先後經判處如附表所示之刑，且於如附表所示之日期分別確
    定，其中附表編號1號、2號所示之2 罪經臺灣板橋地方法院
    以98年度訴字第3598號判決定應執行刑為有期徒刑 7月確定
    ；又編號3號至4號所示之2 罪經臺灣板橋地方法院以98年度
    訴字第4041號判決定應執行有期徒刑7月確定；另編號5號至
    6 號所示之2 罪經臺灣板橋地方法院以99年度訴字第1160號
    判決定應執行有期徒刑10月確定；另編號7號至10號所示之4
    罪經臺灣板橋地方法院以98年度訴字第4365號判決定應執行
    有期徒刑1年4月確定，有本院被告前案紀錄表及前開刑事裁
    判書在卷可稽。茲檢察官聲請定其應執行之刑，經審核認為
    正當，應予准許。乃依刑事訴訟法第477條第1項，刑法第53
    條、第51條第5款，定其應執行刑有期徒刑3年等語。
二、抗告意旨略以：抗告人即受刑人甲○○施用毒品罪案件4 罪
    所判之刑為7月、7月、10月、1年4月，合併定應執行刑有期
    徒刑3年，與98年訴字第635號判決該案被告犯販賣第一級毒
    品海洛因罪共22罪，定應執行刑有期徒刑5 年，即每犯一次
    販賣毒品罪刑期為4.4 月，相較之下顯不公平，請鈞院念及
    抗告人係初犯，並無侵害他人法益、危害社會之行為，依法
    減輕應執行之刑云云。
三、經查：按數罪併罰，有二裁判以上，定其應執行之刑時，屬
    法院法院自由裁量之事項，然仍應受前揭外部性界限及內部
    性界限之拘束。最高法院94年度台非字第233 號判決、96年
    度台上字第7583號判決、97年度台上字第2017號判決參照）
    。若法院依職權自由斟酌之決定無逾越法定刑度或顯然濫用
    權限之情形，即不得任憑己意指摘其不當或違法。本件抗告
    人所犯附表所示各罪，其中附表編號1、2之罪經臺灣板橋地
    方法院以98年度訴字第3598號判決分別判處有期徒刑6月、3
    月，定其應執行刑有期徒刑7 月確定；又編號3、4所示之罪
    經同法院以98年度訴字第4041號判決判處有期徒刑6月、3月
    ，定其應執行刑有期徒刑7 月確定；另編號5、6所示之罪經
    同法院以99年度訴字第1160號判決分別判處有期徒刑4月、8
    月，定應執行刑有期徒刑10月確定；編號7至編號10所示4罪
    經同法院以98年度訴字第4365號判決分別判處有期徒刑6 月
    、6月、3月、3月，定應其執行刑有期徒刑1 年4月確定。檢
    察官聲請就上揭各罪定應執行刑，依刑法第51條第5 款規定
    ，自應於各刑中之最長刑期以上（即有期徒刑8 月以上），
    各刑合併之刑期以下（即有期徒刑4 年以下），定其應執行
    之刑期。原審參酌抗告人所犯各罪，於法律之內、外部界限
    所劃定之範疇內，定其應執行刑有期徒刑3 年，既未逾越定
    應執行刑得裁量之限度，亦未見有何顯然濫用權限之情形，
    於法尚無不合。抗告意旨徒憑己見，指摘原裁定不當，為無
    理由，應予駁回。
據上論結，應依刑事訴訟法第412 條，裁定如主文。
中    華    民    國    99    年    9     月    9     日
                  刑事第十二庭審判長法  官  蔡永昌
                                    法  官  蘇隆惠
                                    法  官  蔡新毅
以上正本證明與原本無異。
不得再抗告。
                                    書記官  賴立旻
中    華    民    國    99    年    9     月    9     日

司法院資訊處製作；財團法人民間司法改革基金會備份。
